臺灣桃園地方法院刑事判決
111年度訴字第505號
公  訴  人  臺灣桃園地方檢察署檢察官 
被      告  姜志寬



選任辯護人  盧建宏律師（扶助律師）
上列被告因違反毒品危害防制條例案件，經檢察官提起公訴（11
0年度偵字第33563號），本院判決如下：
    主  文
乙○○犯如附表一編號1至5所示之罪，各處如附表一編號1至5「罪
名及宣告刑」欄所示之宣告刑。應執行有期徒刑肆年拾月。
扣案如附表二各編號所示之物均沒收。
未扣案屬乙○○所有之犯罪所得新臺幣捌萬玖仟壹佰元沒收，於全
部或一部不能沒收或不宜執行沒收時，追徵其價額。
    事  實
一、乙○○明知「4-甲基甲基卡西酮」、「甲基-N,N-二甲基卡西
    酮」各為毒品危害防制條例第2條第2項第3款所規定列管之
    第三級毒品，「硝西泮」則為同條例第2 條第2 項第4 款所
    規定列管之第四級毒品，並知悉毒品咖啡包常同時混雜毒品
    危害防制條第2條第2項第3款至第4款所定之毒品成分，不得
    非法販賣，竟各基於販賣第三級毒品而混合二種以上之毒品
    以營利之犯意，而於林凱云各於如附表一編號1 至5 所示時
    間，以通訊軟體微信（WECHAT）與乙○○洽詢購買毒品咖啡包
    事宜，待其等就交易之價量達成合意後，乙○○即各於如附表
    一編號1 至5 所示時、地，各以如附表一編號1 至5 所示之
    交易方式及價格，販賣如附表一編號1 至5 所示包數而內含
    第三級毒品「4-甲基甲基卡西酮」、「甲基-N,N-二甲基卡
    西酮」及第四級毒品「硝西泮」之毒品咖啡包與林凱云。嗣
    因警方於民國110年7月7日查獲林凱云販賣內含第三級毒品
    「4-甲基甲基卡西酮」、「甲基-N,N-二甲基卡西酮」及第
    四級毒品「硝西泮」之毒品咖啡包未遂犯行，而經林凱云向
    警供出其毒品上游為乙○○，復經警於110年9 月8日持本院搜
    索票至乙○○位於桃園市○○區○○路000巷00號住處執行搜索，
    當場扣得乙○○持以與林凱云聯繫毒品交易事宜之iPhone廠牌
    行動電話2 支（含門號0000000000號SIM卡1張及門號000000
    0000號SIM卡1張）及內含第三級毒品「4-甲基甲基卡西酮」
    成分之毒品咖啡包22包，始循線查悉上情。
二、案經新北市政府警察局新店分局移送臺灣桃園地方檢察署檢
    察官偵查起訴。
    理  由
壹、證據能力部分：
一、按被告之自白，非出於強暴、脅迫、利誘、詐欺、疲勞訊問
    、違法羈押或其他不正之方法，且與事實相符者，得為證據
    ，刑事訴訟法第156 條第1 項定有明文。被告乙○○前於警
    詢及偵訊中之自白【見桃園地檢署110年度偵字第33563號卷
    （下稱偵字卷）第21頁反面、25至27頁、第257頁反面）】
    ，並無出於強暴、脅迫、利誘、詐欺、疲勞訊問、違法羈押
    或其他不正之方法，具有任意性且基於如後所述之理由，核
    與事實相符，揆諸前開規定，被告自白自應具有證據能力。
二、本判決下述所引用被告以外之人於審判外之書面陳述，檢察
    官、被告及辯護人於本院審理時對於該等證據能力均無爭執
    （見本院卷第124頁），且迄於言詞辯論終結前亦未聲明異
    議（見本院卷第132、136頁），本院審酌前開證據資料作成
    時之情況，尚無違法不當及證明力明顯過低之瑕疵，而認為
    以之作為證據應屬適當，依刑事訴訟法第159 條之5 規定，
    自有證據能力。
三、另本院下列所引用之非供述證據之證據能力部分，並無證據
    證明係公務員違背法定程序所取得，且經本院於審理期日提
    示予被告辨識而為合法調查，檢察官、被告及辯護人於本院
    審理時亦均未主張排除其等證據能力，迄本案言詞辯論終結
    前復未表示異議，本院審酌前揭文書證據並無顯不可信之情
    況與不得作為證據之情形，依刑事訴訟法第158 條之4 反面
    解釋及第159 條之4 之規定，均認有證據能力。　
貳、認定犯罪事實之依據及理由：
一、上開犯罪事實，業據被告於警詢、偵訊、本院準備程序及審
    理中均坦承不諱（見偵字卷第21頁反面、25至27頁、第257
    頁反面，本院卷第98、123、137頁），核與證人林凱云於警
    詢及偵訊中，就其確有各於如附表一各編號所示時、地，各
    以如附表一各編號所示之聯繫及付款方式暨價格，各向被告
    購得如附表一各編號所示包數之毒品咖啡包，以及其嗣後確
    於110年7月7日，因欲將自被告所購得之毒品咖啡包販賣喬
    裝毒品買家之員警而遭警查獲等情所為之證述【見偵字卷第
    35頁反面、第39頁反面至41頁、第277頁及其反面，本院所
    調閱之彰化地檢署110年度偵字第8217號卷（下稱彰檢偵字
    卷）第22至24頁】，情節大致相符，並有被告販毒影像表1
    份、本院搜索票1張、新北市政府警察局新店分局搜索扣押
    筆錄及扣押物品目錄表各1份、現場照片6張、交易車輛及交
    易地點照片12張、被告與林凱云間之通訊軟體對話內容譯文
    表1份、被告與林凱云間之微信通訊軟體對話截圖65張、被
    告與林凱云間之通訊軟體對話翻拍照片4張在卷可稽（見偵
    字卷第11至13頁、第47頁、第53至57頁、第75至79頁、第99
    至109頁、第111至135頁、第137至169頁、第171至173頁）
    ；復有iPhone廠牌行動電話2 支（各含門號SIM卡1張）扣案
    可佐。再者，林凱云於110年7月7日遭警查扣封面為「CHANE
    L」之毒品咖啡包11包，經送請衛生福利部草屯療養院以化
    學呈色法及氣相層析質譜法為檢驗之鑑定結果，其中拆封之
    毒品咖啡包確經檢出含有第三級毒品「4-甲基甲基卡西酮」
    、「甲基-N,N-二甲基卡西酮」及第四級毒品「硝西泮」成
    分等情，有該院110年7月8日草療鑑字第1100700033號鑑驗
    書1件附卷可稽（見彰檢偵字卷第81至82頁），從而足證被
    告於本案所販賣與林凱云之上開毒品咖啡包，確各含前揭第
    三級及第四級毒品成分甚明。是依前開證人證述、卷附之各
    項文書及證物等補強證據，已足資擔保被告上開自白具有相
    當程度之真實性，而得確信被告前揭自白之犯罪事實確屬真
    實。
二、按毒品咖啡包，本無一定之公定價格，是其各次買賣之價格
    ，當亦各有差異，而或隨供需雙方之資力、關係之深淺、需
    求之數量、程度、毒品之成色、貨源之充裕與否、販賣者對
    於資金之需求程度，以及政府查緝之態度，進而為各種不同
    之風險評估，而為機動性之調整，是其價格標準，自非一成
    不變，且販賣者從各種「價差」或「量差」或「純度」謀取
    利潤方式，亦有差異，然其所圖利益之非法販賣行為目的，
    則屬相同，並無二致，且一般民眾普遍認知毒品非法交易，
    向為政府查禁森嚴且重罰不寬貸，衡諸常情，倘非有利可圖
    ，絕無平白甘冒被重罰風險之理。查被告於警詢中明確供稱
    ：其所販售之毒品咖啡包係以1包新臺幣（下同）150元之價
    格購入，而以每包200元之價格售出等語明確（見偵字卷第2
    1頁反面至23頁）；基此足徵被告係為賺取每包毒品咖啡包
    約50元之價差利潤，方為本案販毒行為，至臻明確。是被告
    於各次販賣上開毒品咖啡包與林凱云之際，其主觀上均各具
    販賣毒品以營利之意圖，亦堪認無誤。　　
三、綜上所述，本件事證明確，被告各次販賣內混有上開毒品之
    毒品咖啡包之犯行，事證明確，洵堪認定，均應予依法論科
    。
參、論罪科刑部分：
一、上開犯罪事實之法律適用：
  ㈠按毒品危害防制條例於109年1月15日修正增定第9條第3項規
    定「犯前5條之罪而混合二種以上之毒品者，適用其中最高
    級別毒品之法定刑，並加重其刑至2分之1」，並於同年7月1
    5日施行。該新增規定，將混合毒品行為依最高級別毒品之
    法定刑加重處罰，主要係以目前毒品查緝實務，施用混合毒
    品之型態日益繁多，且因混合毒品之成分複雜，施用後所造
    成之危險性及致死率均高於施用單一種類者，為加強遏止混
    合毒品之擴散，故予加重其刑。顯然立法者認為在行為人混
    合多種毒品而成新興毒品之情形時，由於產生之新興毒品效
    用更強或更便於施用（如以錠劑或咖啡包等），施用者往往
    在無知情況下濫行使用，更易造成毒品之擴散，並增加使用
    者之危險性，故應針對此等混合型態之新興毒品製造、運輸
    、販賣等行為加重刑責，以遏止混合型新興毒品之氾濫（最
    高法院110年度台上字第521、4126號判決意旨參照）。又由
    該新增規定於立法理由中已敘明：「本條第3項所稱之混合
    ，係指將二種以上之毒品摻雜調合，無從區分而言（如置於
    同一包裝）。依目前毒品查緝實務，施用混合毒品之型態日
    益繁多，且因混合毒品之成分複雜，施用後所造成之危險性
    及致死率均高於施用單一種類者，為加強遏止混合毒品之擴
    散，爰增訂第3項，…另本項係屬分則之加重，為另一獨立之
    犯罪型態，如其混合二種以上毒品屬不同級別，應依最高級
    別毒品所定之法定刑，並加重其刑至2分之1，例如販賣混合
    第三級及第四級毒品者，依販賣第三級毒品之法定刑處斷，
    並加重其刑至2分之1；如屬同一級別者，因無從比較高低級
    別，則依各該級別毒品所定之法定刑，加重其刑至2分之1」
    等語，可知立法者係將犯毒品危害防制條例第4條至第8條之
    罪而有混合二種以上毒品之情形，予以結合成另一獨立犯罪
    類型，以與單一種類毒品之犯罪類型區別，並予以加重其刑
    ，屬「刑法分則之加重」。本案被告所販賣之毒品咖啡包，
    分別含有混合第三級毒品「4-甲基甲基卡西酮」、「甲基-N
    ,N-二甲基卡西酮」及第四級毒品「硝西泮」成分，各係混
    合二種以上不同級別之毒品，依毒品危害防制條例第9條第3
    項規定，均應依最高級別毒品即販賣第三級毒品之法定刑加
    重其刑。　
  ㈡是核被告就上開事實欄一亦即附表一編號1 至5 所示部分各
    次所為，均係犯毒品危害防制條例第9條第3項、第4條第3項
    之販賣第三級毒品而混合二種以上毒品罪。至本案依卷內事
    證，尚無證據可認被告於附表一編號1至5各次售予林凱云之
    毒品咖啡包內所含之第三級或第四級毒品之純質淨重，已達
    5公克以上，則被告如附表一編號1至5所示各次販賣第三級
    毒品而混合二種以上毒品犯行，自均無同時成立持有第三級
    或第四級毒品純質淨重達5公克以上犯行而將該等低度行為
    予以吸收不另論罪之適用。又依毒品危害防制條例第9條之
    修法意旨「本項係屬分則之加重，為另一獨立之犯罪型態，
    如其混合二種以上毒品屬不同級別，應依最高級別毒品所定
    之法定刑，並加重其刑至二分之一，例如販賣混合第三級及
    第四級毒品者，依販賣第三級毒品之法定刑處斷，並加重其
    刑至二分之一」，則被告各次所為應依本案最高級別毒品即
    第三級毒品所定之法定刑論處，不另構成毒品危害防制條例
    第9條第3項、第4條第6項、第4項販賣第四級毒品而混合二
    種以上之毒品罪，附此敘明。
二、被告所犯如附表一編號1 至5 所示5 次販賣第三級毒品而混
    合二種以上毒品犯行，其犯意各別，行為互殊，應予分論併
    罰。　　
三、刑之加重、減輕事由：
  ㈠被告各次所為販賣第三級毒品而混合二種以上毒品罪，應依
    毒品危害防制條例第9 條第3 項規定加重其刑。
　㈡按犯毒品危害防制條例第4條至第8條之罪於偵查及歷次審判
    中均自白者，減輕其刑，毒品危害防制條例第17條第2項定
    有明文。被告於偵查及本院審理中就上開犯罪事實均坦承不
    諱，應依毒品危害防制條例第17條第2項規定減輕其刑。
　㈢被告所犯各次販賣第三級毒品而混合二種以上毒品犯行，有
    前揭刑之加重及減輕事由，爰均依法先加而後遞減之。
四、爰以行為人責任為基礎，審酌被告正值青年，身體健全，不
    思努力進取獲取所需，為圖一己之私利，明知毒品具有成癮
    性、濫用性，對社會深具危害，仍販賣混有第三、四級毒品
    之毒品咖啡包牟利，其所為造成毒品流通且助長泛濫，危害
    社會治安，實有不該，惟念其犯後始終坦承犯行，態度良好
    ，已見悔意，復兼衡其犯罪動機、目的、手段、素行、販賣
    毒品咖啡包數量及其於警詢及本院審理中自陳國中畢業之智
    識程度、家庭經濟狀況勉持、現擔任司機之職而平日需負擔
    家中生活開銷等一切情狀，就被告各次所為各量處如附表一
    編號1 至5 「罪名及宣告刑」欄所示之刑，復斟酌被告各次
    所犯罪質、行為次數、犯罪時間之間隔、責任非難重複程度
    、數罪所反應之被告人格特性與傾向、對被告施以矯正必要
    性等一切情狀，就其所犯數罪為整體非難評價，定其應執行
    之刑如主文所示，以資懲儆。
肆、沒收部分：
一、按犯第4 條至第9 條、第12條、第13條或第14條第1 項、第
    2 項之罪者，其供犯罪所用之物，不問屬於犯罪行為人與否
    ，均沒收之，毒品危害防制條例第19條第1 項定有明文。查
    扣案如附表二編號1、2所示之iPhone廠牌行動電話各1 支（
    各含SIM卡1張），係屬被告持以供其與林凱云聯繫本案販賣
    毒品訊息所用之物，業據被告於本院審理中坦認在卷（見本
    院卷第136頁），均應依毒品危害防制條例第19條第1 項之
    規定，宣告沒收。
二、扣案如附表二編號3所示之毒品咖啡包共22包，經送請台灣
    尖端先進生技醫藥股份有限公司以氣相層析質譜儀法為檢驗
    之鑑定結果，確經檢出含有第三級毒品「4-甲基甲基卡西酮
    」成分（驗前總毛重152.6公克，總純質淨重2.627公克），
    有該公司毒品原物鑑定實驗室毒品證物鑑定分析報告1份在
    卷可證（見偵字卷第291頁），自均屬違禁物，均應依刑法
    第38條第1項之規定，不問屬於犯罪行為人與否，予以宣告
    沒收。至鑑驗用罄之毒品，已不存在，自無庸宣告沒收。　
    　　
三、又按犯罪所得，屬於犯罪行為人者，沒收之；前開之沒收，
    於全部或一部不能沒收或不宜執行沒收時，追徵其價額，刑
    法第38條之1 第1 項、第3 項定有明文。查被告為如附表一
    編號1 至5 所示各次販賣毒品犯行各次所獲之販毒價金合計
    共89,100元，均屬其未扣案之犯罪所得，則就該等未扣案犯
    罪所得，應依刑法第38條之1 第1 項之規定宣告沒收，並依
    刑法第38條之1 第3 項之規定，諭知於全部或一部不能沒收
    或不宜執行沒收時，追徵其價額。
四、至被告經警於110 年9 月8日持本院搜索票至其如事實欄所
    述住處執行搜索，而經警當場另所扣得之現金4,800元，既
    經被告於警詢及本院審理中供稱該等現金係其向他人借貸所
    得款項，而與本案毒品交易無關（見偵字卷第21頁，本院卷
    第136頁），且依卷內事證，亦無證據可認該等現金係屬被
    告為本案販賣毒品犯行之犯罪所得，自不予宣告沒收，附此
    敘明。
 據上論斷，應依刑事訴訟法第299 條第1 項前段，毒品危害防
 制條例第4 條第3 項、第9條第3項、第17條第2 項、第19條第1
  項，刑法第11條、第51條第5 款、第38條第1項、第38條之1 
 第1 項前段、第3 項，判決如主文。
本案經檢察官甲○○提起公訴，由檢察官林佳勳到庭執行職務。
中　　華　　民　　國　　111 　年　　9 　　月　　8 　　日
           刑事第十庭    審判長法　官　林大鈞
　　　　　　　　　             法  官  洪瑋嬬
　　　　　　　　　             法  官  陳愷璘
以上正本證明與原本無異。
如不服本判決應於收受判決後20日內向本院提出上訴書狀，並應
敘述具體理由。其未敘述上訴理由者，應於上訴期間屆滿後20日
內向本院補提理由書(均須按他造當事人之人數附繕本)「切勿逕
送上級法院」。 

　　　　　　　　　　　 　　　　書記官  陳淑瓊
　　　　　　　　　　　　　　　　　　　　　　　
中　　華　　民　　國　　111 　年　　9 　　月　　13　　日
附錄所犯法條：
毒品危害防制條例第4條
製造、運輸、販賣第一級毒品者，處死刑或無期徒刑；處無期徒
刑者，得併科新臺幣3千萬元以下罰金。
製造、運輸、販賣第二級毒品者，處無期徒刑或10年以上有期徒
刑，得併科新臺幣1千5百萬元以下罰金。
製造、運輸、販賣第三級毒品者，處7年以上有期徒刑，得併科
新臺幣1千萬元以下罰金。
製造、運輸、販賣第四級毒品者，處5年以上12年以下有期徒刑
，得併科新臺幣5百萬元以下罰金。
製造、運輸、販賣專供製造或施用毒品之器具者，處1年以上7年
以下有期徒刑，得併科新臺幣1百50萬元以下罰金。
前五項之未遂犯罰之。
毒品危害防制條例第9條
成年人對未成年人販賣毒品或犯前三條之罪者，依各該條項規定
加重其刑至二分之一。
明知為懷胎婦女而對之販賣毒品或犯前三條之罪者，亦同。
犯前五條之罪而混合二種以上之毒品者，適用其中最高級別毒品
之法定刑，並加重其刑至二分之一。












附表一：
被告乙○○所犯之罪名及宣告刑     編號 購毒者 販賣時間 販賣方式 罪名及宣告刑  1 林凱云 110年5月27日0時10分許（起訴書誤載為110年5月25日，業經檢察官當庭更正） 林凱云於110年5月25日18時許以微信通訊軟體與乙○○聯繫購買50包毒品咖啡包事宜，林凱云並先匯款半數購毒價金5,000元至乙○○所申辦之玉山銀行帳號0000000000000號帳戶（下稱本案帳戶），嗣乙○○即於110年5月27日0時10分許，在其位於桃園市○○區○○路000巷00號住處，販賣內含第三級毒品「4-甲基甲基卡西酮」、「甲基-N,N-二甲基卡西酮」及第四級毒品「硝西泮」成分之毒品咖啡包50包予林凱云，並再行受領剩餘之販毒價金5,000元（至起訴書雖誤載此次毒品交易價金為5,000元，惟業經檢察官於本院審理中當庭更正為1萬元）。 乙○○販賣第三級毒品而混合二種以上之毒品罪，處有期徒刑參年拾月。  2 林凱云 110年5月29日4時50分許 林凱云於110年5月29日3時許以微信通訊軟體與乙○○聯繫購買20包毒品咖啡包事宜，嗣林凱云即於同日4時50分許，至乙○○位於桃園市○○區○○路000巷00號住處，以現金4,600元向乙○○購得內含第三級毒品「4-甲基甲基卡西酮」、「甲基-N,N-二甲基卡西酮」及第四級毒品「硝西泮」成分之毒品咖啡包20包。 乙○○販賣第三級毒品而混合二種以上之毒品罪，處有期徒刑參年捌月。  3 林凱云 110年5月30日0時20分許（起訴書誤載為110年5月29日，業經檢察官當庭更正） 林凱云於110年5月29日10時許以微信通訊軟體與乙○○聯繫購買100包毒品咖啡包事宜，林凱云並先匯款購毒價金22,000元至乙○○所申辦之本案帳戶，嗣乙○○即於110年5月30日0時20分許，在其位於桃園市○○區○○路000巷00號住處，販賣內含第三級毒品「4-甲基甲基卡西酮」、「甲基-N,N-二甲基卡西酮」及第四級毒品「硝西泮」成分之毒品咖啡包100包予林凱云。 乙○○販賣第三級毒品而混合二種以上之毒品罪，處有期徒刑肆年。  4 林凱云 110年6月8日1時25分許（起訴書誤載為110年6月7日，業經檢察官當庭更正） 林凱云於110年6月7日10時許以微信通訊軟體與乙○○聯繫購買100包毒品咖啡包事宜，林凱云並先匯款購毒價金21,000元至乙○○所申辦之本案帳戶，嗣乙○○即於110年6月8日1時25分許，在其位於桃園市○○區○○路000巷00號住處，販賣內含第三級毒品「4-甲基甲基卡西酮」、「甲基-N,N-二甲基卡西酮」及第四級毒品「硝西泮」成分之毒品咖啡包100包予林凱云。 乙○○販賣第三級毒品而混合二種以上之毒品罪，處有期徒刑肆年。  5 林凱云 110年6月10日23時53分許 林凱云於110年6月10日16時許以微信通訊軟體與乙○○聯繫購買150包毒品咖啡包事宜，林凱云並先匯款購毒價金31,500元至乙○○所申辦之本案帳戶，嗣乙○○即於110年6月10日23時53分許，在苗栗縣○○鄉○○村○○0○00號即國道三義服務區麥當勞對面路肩處（起訴書誤載為桃園市○○區○○路000巷00號住處，應予更正），販賣內含第三級毒品「4-甲基甲基卡西酮」、「甲基-N,N-二甲基卡西酮」及第四級毒品「硝西泮」成分之毒品咖啡包150包予林凱云。。 乙○○販賣第三級毒品而混合二種以上之毒品罪，處有期徒刑肆年貳月。 

附表二：
編號                扣押物品名稱 1 iPhone廠牌行動電話壹支（內含門號0000000000號SIM卡壹張） 2 iPhone廠牌行動電話壹支（內含門號0000000000號SIM卡壹張） 3 外觀印有Supreme字樣及大麻葉黑底包裝而內含第三級毒品「4-甲基甲基卡西酮」成分之毒品咖啡包貳拾貳包（驗前總毛重壹佰伍拾貳點陸公克，總純質淨重貳點陸貳柒公克）